臺灣臺中地方法院刑事判決　　　　　 94年度中簡上字第204號
上　訴　人　臺灣臺中地方法院檢察署檢察官
被　　　告　丁○○
上列上訴人因被告竊盜案件，不服本院臺中簡易庭九十四年度中
簡字第五八九號中華民國九十四年三月一日第一審判決（聲請簡
易處刑案號：臺灣臺中地方法院檢察署九十四年度偵緝字第二○
二號）提起上訴，及移送併辦審理（併辦案號：臺灣臺中地方法
院檢察署九十四年度偵字第四三六○號、九十四年度偵字第一○○○六號），本院管轄第二審之合議庭，逕依通常程序為第一審
判決如下：
    主    文
原判決撤銷。
丁○○連續竊盜，處有期徒刑陸月，如易科罰金，以佰元折算
壹日，鑰匙壹支沒收。被訴侵占遺失物部分公訴不受理。
    犯罪事實
一、丁○○基於意圖為自己不法所有之概括犯意，先於民國九十
    三年十月二十五日上午十時許，騎乘其所有車牌號碼ＨＭ２
    －５５３號機車至臺中縣太平市○○街與東村八街口工地內
    ，徒手竊取甲○○所有之竹節鋼筋重五百公斤，價值新臺幣
    （下同）一萬元，得手後以一百六十元賣給某資源回收場，
    得款花用殆盡，嗣經甲○○調閱上開路口旁之新生活禾園公
    寓大廈提供的監視錄影帶，依所攝得丁○○騎乘車牌號碼Ｈ
    Ｍ２－５５３號機車之影像而報警查獲；次於九十三年十一
    月十六日下午二時十分許，在臺中縣大里市○○路二號前，
    徒手竊取林清義、丙○○所經營義達工業社所有之鐵塊三塊
    重四十五公斤，價值九百元，得手時，為丙○○僱用之工人
    施政隆發現報警而當場查獲；又於九十三年十二月十九日中
    午十二時五十分許，騎乘其所有車牌號碼ＨＭ２－５５３號
    機車至臺中縣太平市○○路七八號巨庭機械股份有限公司，
    徒手竊取該公司所有之鐵螺桿零件二千一百九十八支，價值
    十萬元，再於同日下午三時四分許，騎乘上開機車至上址，
    徒手竊取該公司所有之電腦主機及螢幕各一臺，嗣經該公司
    員工李振家調閱公司裝設的監視錄影帶，依所攝得丁○○騎
    乘車牌號碼ＨＭ２－５５３號機車之影像而報警，經警於同
    年月二十二日下午二時三十分許，至丁○○當時位於臺中縣
    大里市○○○街一四○巷七號三樓住處，扣得該公司所有之
    電腦主機及螢幕各一臺而查獲；又於九十四年四月十八日某
    時，在臺中縣大里市仁愛醫院前，持其所有自備鑰匙一支，
    徒手竊取戊○○所有車牌號碼ＰＸ２─３３６號機車得手。
    嗣於九十四年四月二十八日下午一時五十分許，在臺中縣太
    平市○○○街長億中學前，為警發現可疑而攔檢查獲，並扣
    得丁○○所有之自備鑰匙一支。
二、案經臺中縣警察局霧峰分局報請臺灣臺中地方法院檢察署檢
    察官偵查起訴及移送併辦。
    理    由
壹、有罪部分：
一、上揭事實，業據被告丁○○於本院審理時為認罪之陳述，核
    與其於警詢、偵查時之自白相符，又據被害人甲○○於警詢
    、偵查，被害人戊○○於警詢時指述綦詳，並經證人丙○○
    、施政隆、李振家於警詢、偵查證述明確，復有照片共二十
    張、車籍資料作業詳細畫面一份、車籍作業系統－查詢認可
    資料二份、贓物認領收據二紙、贓物認領保管單一紙、動產
    擔保附條件買賣契約書一份在卷可稽，且有鑰匙一支扣案足
    參。綜上，足認被告上開自白，確與事實相符，其連續竊盜
    及侵占遺失物之犯行，均事證明確，洵堪認定。
二、核被告所為，係犯刑法第三百二十條第一項之普通竊盜罪。
    被告所為五次竊盜行為，時間緊接，所犯構成要件相同，顯
    係基於概括之犯意為之，為連續犯，爰依刑法第五十六條之
    規定，論以一罪，並加重其刑。公訴人就被告所犯竊盜犯行
    ，雖僅就竊取被害人甲○○、義達工業社所有財物之犯行提
    起公訴，然檢察官就犯罪事實一部起訴者，其效力及於全部
    ，刑事訴訟法第二百六十七條有明定，就被告竊取被害人巨
    庭機械股份有限公司、戊○○所有財物之犯行，公訴意旨雖
    未論及，惟此部分既經併辦，本院認此部分與檢察官起訴經
    判決有罪部分有連續犯之裁判上一罪關係存在，依審判不可
    分原則，本院自得加以審理。再者，檢察官業於九十四年九
    月二十七日本院審理時減縮被告被訴於九十三年十一月十六
    日下午一時三十分許在臺中縣大里市○○路二號前徒手竊取
    某不詳姓名人士所有之冷氣機鐵架一個、鐵框二個之犯行，
    本院就此部分即不再審酌，併此敘明。原審就被告所犯竊被
    害人甲○○所有竹節鋼筋重五百公斤及義達工業社所有鐵塊
    三塊重四十五公斤之犯行，予以論罪科刑，固非無見，然原
    審未及審酌被告上開經移送併辦之竊盜犯行，尚有未洽，檢
    察官就此部分提起上訴，為有理由，應由本院撤銷改判。爰
    審酌被告正值青壯年，不思憑己身勞力賺取錢財，只圖不勞
    而獲，而犯本案五件竊盜之犯行，造成被害人財物失竊之不
    便，惡性非輕，然念及被告於本院審理期間坦承犯行，態度
    良好，且其係以徒手或持鑰匙之方式竊取財物，手段尚屬平
    和，所竊得之財物價值非高，所得之利益不多，所竊得之鐵
    塊三塊、電腦主機及螢幕各一臺、車牌號碼ＰＸ２─３３６
    號機車均由被害人義達工業社、巨庭機械股份有限公司、戊○○領回，所造成之損害非大，然認為檢察官就被告具體求
    刑有期徒刑三月尚屬過輕等一切情狀，量處如主文所示之刑
    ，並諭知易科罰金之折算標準。扣案之鑰匙一支，為被告所
    有供竊取被害人戊○○上開機車所用之物，爰依刑法第三十
    八條第一項第二款規定沒收之。
貳、不受理部分
一、追加起訴意旨略以：被告於九十四年四月十八日某時在臺中
    縣大里市仁愛醫院前以自備鑰匙一支徒手竊取戊○○所有車
    牌號碼ＰＸ２─３３６號機車得手後，因該機車未懸掛車牌
    ，被告見其旁有久玖輪業有限公司所有於不詳時間地點失竊
    後遭人棄置屬脫離原車主本人所持有之物之ＧＵ７－２４８
    號機車車牌一面，竟另行萌生意圖為自己不法所有之犯意，
    將該ＧＵ７－２４８號機車車牌一面懸掛上去予以侵占，因
    認被告此部分之行為，另涉刑法第三百三十七條之侵占遺失
    物罪嫌云云。
二、按於第一審辯論終結前，得就與本案相牽連之犯罪或本罪之
    誣告罪，追加起訴；而起訴之程序違背規定者，應諭知不受
    理之判決，分別為刑事訴訟法第二百六十五條第一項、及同
    法第三百零三條第一款所規定。查：本案檢察官係於九十四
    年九月二十七日本院管轄第二審合議庭審理時，就被告涉嫌
    侵占遺失物罪嫌追加起訴，其追加之時點係在第一審辯論終
    結前，揆諸前開規定，自不得追加起訴，是檢察官追加起訴
    被告涉嫌侵占遺失物罪嫌部分，與上開規定不符，應依法為
    不受理判決。
、按檢察官聲請以簡易判決處刑之案件，經法院認為有第四百
    五十一條之一第四項但書之情形者，應適用通常訴訟程序審
    判之，刑事訴訟法第四百五十二條定有明文；且對於簡易判
    決之上訴，準用刑事訴訟法第三編第一章及第二章之規定，
    管轄第二審之地方法院合議庭受理簡易判決上訴案件，應依
    通常程序審理。其認案件有刑事訴訟法第四百五十二條之情
    形者，應撤銷原判決，逕依通常程序為第一審判決，法院辦
    理刑事訴訟簡易程序案件應行注意事項第十四項亦有規定。
    查本案審判中發現被告尚有其他具裁判上一罪即併案竊盜部
    分之犯罪事實，足認被告所犯之罪不合刑事訴訟法第四百四
    十九條所定得以簡易判決處刑之案件，且本院認定之犯罪事
    實顯然與檢察官據以求處罪刑之事實不符，而有刑事訴訟法
    第四百五十一條之一第四項但書第二款前段之情形，依前揭
    法律規定，原審適用簡易判決處刑程序，尚有未合，應由本
    院合議庭改依通常程序審理後，逕為第一審之判決，檢察官
    或被告如不服本判決，仍得於法定上訴期間內，向管轄之第
    二審法院提起上訴，附此敘明。
據上論斷，應依刑事訴訟法第四百五十五條之一第一項、第三項
、第四百五十二條、第四百五十一條之一第四項但書第二款前段
、第四百五十條、第三百六十九條第一項前段、第三百六十四條
、第二百九十九條第一項前段、第三百零三條第一款，刑法第五
十六條、第三百二十條第一項、第四十一條第一項前段、第三十
八條第一項第二款，罰金罰鍰提高標準條例第一條前段、第二條
，判決如主文。
本案經檢察官乙○○到庭執行職務
中　　華　　民　　國　　94　　年　　10 　　月　　7　　日
                  刑事第一庭    審判長法  官  李平勳
                                      法  官  許惠瑜
                                      法  官  周瑞芬
以上正本證明與原本無異。
如不服本判決，應於判決送達後十日內，向本院提出上訴狀（須
附繕本），上訴於臺灣高等法院臺中分院。
                                      書記官  何俞瑩
中　　華　　民　　國　　94　　年　　10     月    11   日
附錄本案論罪科刑法條
刑法第三百二十條第一項：
　意圖為自己或第三人不法之所有，而竊取他人之動產者，為竊
  盜罪，處五年以下有期徒刑、拘役或五百元以下罰金。
